nb: Dekningsområde for frontrute: Hele fronten (frontrute og panser); Frontrute; Frontrute og sidevinduer foran; Frontrute og panserkant; Frontrute og speil; Frontrute og vindusviskere; Kun frontrute; og vindusviskere; speil; Annet
es: Área de cobertura del parabrisas: Frente completo (parabrisas y capó); Parabrisas; Parabrisas y ventanas laterales delanteras; Parabrisas y borde del capó; Parabrisas y espejos; Parabrisas y limpiaparabrisas; Solo parabrisas; y limpiaparabrisas; espejos; Otro
ru: Зона покрытия защитного чехла лобового стекла: Полностью спереди (лобовое стекло и капот); Лобовое стекло; Лобовое и передние боковые стекла; Лобовое стекло и край капота; Лобовое стекло и зеркала; Лобовое стекло и стеклоочистители; Только лобовое стекло; и стеклоочистители; зеркала; Другое
nl: Voorruit dekking gebied: Volledige voorkant (voorruit en motorkap); Voorruit; Voorruit en zijruiten voor; Voorruit en rand motorkap; Voorruit en spiegels; Voorruit en ruitenwissers; Alleen voorruit; en ruitenwissers; spiegels; Overige
en: Windshield coverage area: Full front (windshield and hood); Windshield; Windshield and front side windows; Windshield and hood edge; Windshield and mirrors; Windshield and wipers; Windshield only; and wipers; mirrors; Other
sk-SK: Oblasť pokrytia čelného skla: Celá predná časť (čelné sklo a kapota); Čelné sklo; Čelné sklo a predné bočné okná; Čelné sklo a hrana kapoty; Čelné sklo a zrkadlá; Čelné sklo a stierače; Len čelné sklo; a stieračov; zrkadiel; Iné
th: พื้นที่ครอบคลุมของกระจกหน้ารถ: ด้านหน้าเต็ม (กระจกบังลมและฝากระโปรง); กระจกบังลม; กระจกบังลมและกระจกหน้าต่างคู่หน้า; กระจกบังลมและขอบฝากระโปรง; กระจกบังลมและกระจกมองข้าง; กระจกบังลมและที่ปัดน้ำฝน; กระจกบังลมเท่านั้น; และที่ปัดน้ำฝน; กระจกมองข้าง; อื่นๆ
zh-CN: 挡风玻璃覆盖区域: 前部全覆盖（挡风玻璃和引擎盖）; 挡风玻璃; 挡风玻璃和前侧车窗; 挡风玻璃和引擎盖边缘; 挡风玻璃和后视镜; 挡风玻璃和雨刮器; 仅挡风玻璃; 及雨刮器; 后视镜; 其他
hu: Szélvédőtakaró fedési területe: Teljes első rész (szélvédő és motorháztető); Szélvédő; Szélvédő és első oldalablakok; Szélvédő és motorháztető-perem; Szélvédő és tükrök; Szélvédő és ablaktörlők; Csak szélvédő; és ablaktörlők; tükrök; Egyéb
fi: Tuulilasin peittoalue: Koko etuosa (tuulilasi ja konepelti); Tuulilasi; Tuulilasi ja etusivulasit; Tuulilasi ja konepellin reuna; Tuulilasi ja peilit; Tuulilasi ja pyyhkijät; Vain tuulilasi; ja pyyhkijät; peilit; Muu
ko: 앞유리 커버 보호 범위: 전면 전체(윈드실드 및 후드); 윈드실드; 윈드실드 및 프런트 사이드 창문; 윈드실드 및 후드 가장자리; 윈드실드 및 미러; 윈드실드 및 와이퍼; 윈드실드 전용; 및 와이퍼; 미러; 기타
pl: Obszar pokrycia szyby przedniej: Cały przód (przednia szyba i maska); Przednia szyba; Przednia szyba i przednie szyby boczne; Przednia szyba i krawędź maski; Przednia szyba i lusterka; Przednia szyba i wycieraczki; Tylko przednia szyba; i wycieraczki; lusterka; Inny
hr-HR: Područje pokrivenosti vjetrobranskog stakla: Cijeli prednji dio (vjetrobransko staklo i poklopac motora); Vjetrobransko staklo; Vjetrobransko staklo i prednji bočni prozori; Vjetrobransko staklo i rub poklopca motora; Vjetrobransko staklo i retrovizori; Vjetrobransko staklo i brisači; Samo vjetrobransko staklo; i brisači; retrovizori; Ostalo
tr: Ön cam kapsama alanı: Tam ön (ön cam ve kaput); Ön cam; Ön cam ve ön yan camlar; Ön cam ve kaput kenarı; Ön cam ve aynalar; Ön cam ve silecekler; Yalnızca ön cam; ve silecekler; aynalar; Diğer
ro-RO: Zona de acoperire a parbrizului: Parte frontală completă (parbriz și capotă); Parbriz; Parbriz și geamuri laterale față; Parbriz și marginea capotei; Parbriz și oglinzi; Parbriz și ștergătoare; Doar parbriz; și ștergătoare; oglinzi; Altele
bg-BG: Зона на покритие на предното стъкло: Пълна предна част (предно стъкло и капак); Предно стъкло; Предно стъкло и предни странични прозорци; Предно стъкло и ръб на капака; Предно стъкло и огледала; Предно стъкло и чистачки; Само предно стъкло; и чистачки; огледала; Друго
fr: Étendue de la protection de pare-brise: Avant complet (pare-brise et capot); Pare-brise; Pare-brise et vitres latérales avant; Pare-brise et bord du capot; Pare-brise et rétroviseurs; Pare-brise et essuie-glaces; Pare-brise uniquement; et essuie-glaces; rétroviseurs; Autre
pt-PT: Área de cobertura do protetor de para-brisas: Frente inteira (para-brisas e capô); Para-brisas; Para-brisas e janelas laterais dianteiras; Para-brisas e rebordo do capô; Para-brisas e espelhos; Para-brisas e limpa-para-brisas; Apenas para-brisas; e limpa-para-brisas; espelhos; Outro
sl-SI: Območje pokritosti vetrobranskega stekla: Celoten sprednji del (vetrobransko steklo in pokrov motorja); Vetrobransko steklo; Vetrobransko steklo in sprednja stranska okna; Vetrobransko steklo in rob pokrova motorja; Vetrobransko steklo in ogledala; Vetrobransko steklo in brisalci; Samo vetrobransko steklo; in brisalci; ogledala; Drugo
ja: フロントガラスカバー範囲: フロント全体 (ウィンドシールドおよびフード); ウィンドシールド; ウィンドシールドおよびフロントサイドウィンドウ; ウィンドシールドおよびフードエッジ; ウィンドシールドおよびミラー; ウィンドシールドおよびワイパー; ウィンドシールドのみ; およびワイパー; ミラー; その他
lt-LT: Priekinio stiklo dengimo zona: Visas priekis (priekinis stiklas ir variklio dangtis); Priekinis stiklas; Priekinis stiklas ir priekiniai šoniniai langai; Priekinis stiklas ir variklio dangčio kraštas; Priekinis stiklas ir veidrodėliai; Priekinis stiklas ir valytuvai; Tik priekinis stiklas; ir valytuvai; veidrodėliai; Kita
zh-TW: 擋風玻璃覆蓋區域: 全正面 (擋風玻璃和引擎蓋); 擋風玻璃; 擋風玻璃與前側車窗; 擋風玻璃與引擎蓋邊緣; 擋風玻璃與後視鏡; 擋風玻璃與雨刷; 僅擋風玻璃; 和雨刷; 後視鏡; 其他
cs: Oblast pokrytí čelního skla: Celá přední část (čelní sklo a kapota); Čelní sklo; Čelní sklo a okna předních dveří; Čelní sklo a okraj kapoty; Čelní sklo a zrcátka; Čelní sklo a stěrače; Pouze čelní sklo; a stěrače; zrcátka; Jiné
de: Abdeckungsbereich der Windschutzscheibe: Komplette Front (Windschutzscheibe und Motorhaube); Windschutzscheibe; Windschutzscheibe und vordere Seitenfenster; Windschutzscheibe und Haubenkante; Windschutzscheibe und Spiegel; Windschutzscheibe und Wischer; Nur Windschutzscheibe; und Scheibenwischer; Spiegel; Sonstige
it: Area di copertura del parabrezza: Parte anteriore completa (parabrezza e cofano); Parabrezza; Parabrezza e finestrini laterali anteriori; Parabrezza e bordo del cofano; Parabrezza e specchietti; Parabrezza e tergicristalli; Solo parabrezza; e tergicristalli; specchietti; Altro
pt-BR: Para-brisa área de cobertura: Frente total (para-brisa e capô); Para-brisa; Para-brisa e vidros laterais dianteiros; Para-brisa e borda do capô; Para-brisa e espelhos; Para-brisa e limpadores; Apenas para-brisa; e limpadores; espelhos; Outro
da: Dækningsområde for forrude: Fuld front (forrude og motorhjelm); Forrude; Forrude og forreste sideruder; Forrude og kant på motorhjelm; Forrude og spejle; Forrude og viskere; Kun forrude; og viskere; spejle; Andet
vi: Khu vực bao phủ kính chắn gió: Toàn bộ mặt trước (kính chắn gió và nắp ca-pô); Kính chắn gió; Kính chắn gió và cửa sổ hai bên phía trước; Kính chắn gió và mép nắp ca-pô; Kính chắn gió và gương; Kính chắn gió và cần gạt nước; Chỉ kính chắn gió; và cần gạt nước; gương; Khác
sv: Vindrutans täckningsområde: Hel framsida (vindruta och motorhuv); Vindruta; Vindruta och främre sidorutor; Vindruta och motorhuvens kant; Vindruta och speglar; Vindruta och torkare; Endast vindruta; och torkare; speglar; Övrigt
el: Περιοχή κάλυψης παρμπρίζ: Πλήρες μπροστινό μέρος (παρμπρίζ και καπό); Παρμπρίζ; Παρμπρίζ και μπροστινά πλαϊνά παράθυρα; Παρμπρίζ και άκρη καπό; Παρμπρίζ και καθρέφτες; Παρμπρίζ και υαλοκαθαριστήρες; Μόνο παρμπρίζ; και υαλοκαθαριστήρες; καθρέφτες; Άλλο